【裁判字號】    98,親,216
【裁判日期】    981231
【裁判案由】    否認子女
【裁判全文】
臺灣桃園地方法院民事判決             98年度親字第216號
原      告  丙○○
被      告  丁○○
特別代理人  甲○○
                        樓之1.
被      告  乙○○    現於桃園監獄
上列當事人間請求否認子女事件，於民國98年12月22日辯論終結
，本院判決如下：
    主      文
確認被告丁○○非原告丙○○自被告乙○○受胎所生之婚生女。
訴訟費用由被告負擔。
    事實及理由
一、原告起訴主張：原告與被告乙○○於民國94年8 月4 日結婚
    ，並於98年5 月21日離婚，被告丁○○於98年9 月8 日出生
    ，按從子女出生日回溯第181 日起至第302 日止，為受胎期
    間。妻之受胎，係在婚姻關係存續中者，推定其所生子女為
    婚生子女。然被告丁○○並非原告丙○○自被告乙○○受胎
    所生。並為訴之聲明：確認被告丁○○非原告丙○○自被告
    乙○○受胎所生之婚生女。
二、被告等方面：同意原告之請求。
三、原告主張與被告乙○○於94年8 月4 日結婚，並於98年5 月
    21日離婚，被告丁○○於98年9 月8 日出生等事實，有兩造
    戶籍謄本、出生證明在卷可稽，堪信為真實。
四、原告另主張：實際上被告丁○○並非原告自被告乙○○受胎
    所生一節，業據法務部調查局受理就被告丁○○及甲○○檢
    進行鑑定是否有親子關係，所提出報告結果為：「依據遺傳
    法則，丁○○之各項DNA 型別與甲○○之相對應型別均無矛
    盾，經計算其CPI 值5.597X10四次方以上，研判甲○○極有
    可能（機率99.99%以上）為丁○○之生父」等語，有法務部
    調查局98年12月10日之ＤＮＡ鑑識實驗室鑑定書及函附之受
    驗人DNA 型別檢驗結果及比對紀錄表在卷可稽，堪認原告之
    主張為信實。
五、按從子女出生日回溯第181 日起至第302 日止，為受胎期間
    。妻之受胎，係在婚姻關係存續中者，推定其所生子女為婚
    生子女。前項推定，夫妻之一方或子女能證明子女非為婚生
    子女者，得提起否認之訴。前項否認之訴，夫妻之一方自知
    悉該子女非為婚生子女，或子女自知悉其非為婚生子女之時
    起2 年內為之。民法第1062條第1 項及第1063 條 第1 項、
    第2 項、第3 項前段定有明文（96年5 月23日修正後條文）
    。經查，原告與被告乙○○係94年8 月4 日結婚，嗣於98年
    5 月21日離婚，原告於98年9 月8 日產下被告丁○○，依法
    應推定被告丁○○為原告與被告乙○○之婚生子女。然查，
    原告乃非自被告乙○○處受胎懷有被告丁○○，已如前述，
    而原告於98年10月19日提起本件否認子女之訴，此有本院之
    收文章附卷可查，其乃知悉被告丁○○出生之日（即98年9
    月8 日）起2 年內提起本件訴訟，並未逾前條除斥期間之規
    定，故原告本件之請求，於法有據，應准許之。
六、據上論結，本件原告之訴為有理由，依民事訴訟法第78條，
    判決如主文。
中    華    民    國    98    年    12    月    31    日
                  家事法庭法  官  張益銘
上列正本證明與原本無異。
如對本判決上訴，須於判決送達後20日內向本院提出上訴狀（須
按他造人數附繕本），並應繳納上訴費用。
中    華    民    國    98    年    12    月    31    日
                          書記官  許白梅


司法院資訊處製作；財團法人民間司法改革基金會備份。
